Images des répertoires du notaire Victor Gozzoli pour l'étude XXXVII
Archives nationales de France
Images des répertoires du notaire Victor Gozzoli pour l'étude XXXVII
29 janvier 1847 - 20 septembre 1879
MC/RE/XXXVII/35 - MC/RE/XXXVII/43
Etude XXXVII; Gozzoli, Victor
9 registres
Archives nationales de France
Minutes et répertoires: la loi 2008-696 du 15 juillet 2008 relative aux archives a fixé à 75 ans à compter de la date de l'acte, ou à 25 ans à compter de la date du décès de l'intéressé si ce délai est plus bref, le délai de communication des minutes et répertoires des notaires; ce délai est porté à 100 ans à compter de la date de l'acte si le document se rapporte à un mineur (code du Patrimoine, articles L213-2, 4e d et 5e).
Autres documents de l'étude (dossiers de clients, comptabilité...): s'agissant d'archives privées, ces documents sont communicables selon les modalités fixées par le déposant ou le donateur.
Certains documents ne sont pas accessibles sous leur forme originale en raison de leur mauvais état de conservation.
Registres entrés aux Archives nationales en 1969.
Images des répertoires de l’étude XXXVII
Archives de l'étude XXXVII
répertoire d'officier public ministériel
- Répertoire chronologique pour la période du 29 janvier 1847 au 30 avril 1850, 29 janvier 1847 - 30 avril 1850; MC/RE/XXXVII/35; Un répertoire de 156 feuillets de papier manuscrits, appartenant à un registre 250 feuillets de hauteur 35 x largeur 25 cm composé de deux cahiers foliotés par le juge au tribunal civil de première instance de la Seine en mars 1845 et janvier 1848. Le registre est en bon état. Les feuillets 222 à 251 sont déchirés.
  Registre folioté en 2004 (foliotation non visible à l'écran)
  Le registre contient aussi le répertoire du notaire Jean Jacques Piat pour la période du 7 avril 1845 au 28 janvier 1847.
  Le répertoire contient les informations suivantes: 1. le n° de l'acte dans l'année; 2. date du jour; 3. nature de l'acte passé en brevet; 4. nature de l'acte passé en minute; 5. nom, prénom, domicile des parties, indication sur la situation et les prix des biens; 6. date d'enregistrement de l'acte; 7. droits d'enregistrement.
  Attention: seuls les actes passés en minute sont conservés; les actes mentionnés dans le répertoire comme passés en simple brevet (colonne 3) ne sont pas conservés par les notaires et ne sont donc pas versés au Minutier (ils sont remis aux clients).
  répertoire
  - Liste chronologique des actes pour la période du 29 janvier au 31 décembre 1847, 29 janvier - 31 décembre 1847; 95 v°-145 v°; 51 feuillets
    - du 29 janvier au 30 juin 1847, 29 janvier - 30 juin 1847; 95 v°-120 r°; 26 feuillets
    - du 1er juillet au 31 décembre 1847, 1er juillet - 31 décembre 1847; 120 r°-145 v°; 26 feuillets
  - Liste chronologique des actes pour la période du 2 janvier au 31 décembre 1848, 2 janvier - 31 décembre 1848; 145 v°-186 r°; 42 feuillets
  - Liste chronologique des actes pour la période du 2 janvier au 31 décembre 1849, 2 janvier - 31 décembre 1849; 186 r°-236 r°; 51 feuillets
    - du 2 janvier au 30 juin 1849, 2 janvier - 30 juin 1849; 186 r°-208 v°; 23 feuillets
    - du 1er juillet au 31 décembre 1849, 1er juillet - 31 décembre 1849; 208 v°-236 r°; 29 feuillets
  - Liste chronologique des actes pour la période du 2 janvier au 30 avril 1850, 2 janvier - 30 avril 1850; 236 r°-250 v°; 15 feuillets
- Répertoire chronologique pour la période du 1er mai 1850 au 8 mars 1855, 1er mai 1850 - 8 mars 1855; MC/RE/XXXVII/36; Un registre de 250 feuillets de papier manuscrits, hauteur 35,5 x largeur 25 cm, composé de 4 cahiers foliotés par le juge au tribunal civil de première instance de la Seine en avril et juin 1850, en août 1852 et en mai 1853. Le registre est en bon état. Les feuillets 69 à 78 sont tachés.
  - Liste chronologique des actes pour la période du 1er mai au 31 décembre 1850, 1er mai - 31 décembre 1850; 1 r°-31 v°; 31 feuillets
  - Liste chronologique des actes pour la période du 2 janvier au 31 décembre 1851, 2 janvier - 31 décembre 1851; 31 v°-70 r°; 40 feuillets
  - Liste chronologique des actes pour la période du 2 janvier au 30 décembre 1852, 2 janvier - 30 décembre 1852; 70 r°-119 v°; 50 feuillets
    - du 2 janvier au 30 juin 1852, 2 janvier - 30 juin 1852; 70 r°-95 v°; 26 feuillets
    - du 1er juillet au 30 décembre 1852, 1er juillet - 30 décembre 1852; 95 v°-119 v°; 25 feuillets
  - Liste chronologique des actes pour la période du 3 janvier au 31 décembre 1853, 3 janvier - 31 décembre 1853; 119 v°-182 v°; 64 feuillets
    - du 3 janvier au 30 juin 1853, 3 janvier - 30 juin 1853; 119 v°-150 r°; 32 feuillets
    - du 1er juillet au 31 décembre 1853, 1er juillet - 31 décembre 1853; 150 r°-182 v°; 33 feuillets
  - Liste chronologique des actes pour la période du 2 janvier au 31 décembre 1854, 2 janvier - 31 décembre 1854; 182 v°-243 v°; 62 feuillets
    - du 2 janvier au 31 mai 1854, 2 janvier - 31 mai 1854; 182 v°-212 r°; 31 feuillets
    - du 1er juin au 31 décembre 1854, 1er juin - 31 décembre 1854; 212 r°-243 v°; 32 feuillets
  - Liste chronologique des actes pour la période du 2 janvier au 8 mars 1855, 2 janvier - 8 mars 1855; 243 v°-250 v°; 8 feuillets
- Répertoire chronologique pour la période du 8 mars 1855 au 15 février 1858, 8 mars 1855 - 15 février 1858; MC/RE/XXXVII/37; Un registre de 200 feuillets de papier manuscrits, hauteur 34,5 x largeur 24,5 cm composé de 2 cahiers foliotés par le juge au tribunal civil de première instance de la Seine en mars 1855 et octobre 1856. Le registre est en bon état. Quelques feuillets tachés: f° 19, 43, 84. Le dernier feuillet est déchiré.
  - Liste chronologique des actes pour la période du 8 mars au 31 décembre 1855, 8 mars - 31 décembre 1855; 1 r°-36 r°; 36 feuillets
  - Liste chronologique des actes pour la période du 2 janvier au 31 décembre 1856, 2 janvier - 31 décembre 1856; 36 r°-111 r°; 76 feuillets
    - du 2 janvier au 30 juin 1856, 2 janvier - 30 juin 1856; 36 r°-72 v°; 37 feuillets
    - du 1er juillet au 31 décembre 1856, 1er juillet - 31 décembre 1856; 72 v°-111 r°; 40 feuillets
  - Liste chronologique des actes pour la période du 2 janvier au 31 décembre 1857, 2 janvier - 31 décembre 1857; 111 r°-188 r°; 78 feuillets
    - du 2 janvier au 30 juin 1857, 2 janvier - 30 juin 1857; 111 r°-148 r°; 38 feuillets
    - du 1er juillet au 31 décembre 1857, 1er juillet - 31 décembre 1857; 148 r°-188 r°; 41 feuillets
  - Liste chronologique des actes pour la période du 2 janvier au 15 février 1858, 2 janvier - 15 février 1858; 188 v°-200 v°; 13 feuillets
- Répertoire chronologique pour la période du 15 février 1858 au 9 juin 1860, 15 février 1858 - 9 juin 1860; MC/RE/XXXVII/38; Un registre de 200 feuillets de papier manuscrits, hauteur 34,5 x largeur 24,5 cm, composé de 2 cahiers foliotés par un juge au tribunal civil de première instance de la Seine en janvier 1858 et janvier 1859. Le registre est en bon état. Les feuillets 1 à 4 sont tachés, ainsi que les feuillets 20, 38, 95, 195 et 196.
  - Liste chronologique des actes pour la période du 15 février au 31 décembre 1858, 15 février - 31 décembre 1858; 1 r°-90 r°; 90 feuillets
    - du 15 février au 30 avril 1858, 15 février - 30 avril 1858; 1 r°-21 r°; 21 feuillets
    - du 1er mai au 31 juillet 1858, 1er mai - 31 juillet 1858; 21 r°-48 v°; 28 feuillets
    - du 2 août au 30 octobre 1858, 2 août - 30 octobre 1858; 48 v°-74 v°; 27 feuillets
    - du 2 novembre au 31 décembre 1858, 2 novembre - 31 décembre 1858; 75 r°-90 r°; 16 feuillets
  - Liste chronologique des actes pour la période du 2 janvier au 31 décembre 1859, 2 janvier - 31 décembre 1859; 90 r°-172 r°; 83 feuillets
    - du 2 janvier au 30 avril 1859, 2 janvier - 30 avril 1859; 90 r°-122 r°; 33 feuillets
    - du 1er mai au 31 août 1859, 1er mai - 31 août 1859; 122 r°-148 v°; 27 feuillets
    - du 3 septembre au 31 décembre 1859, 3 septembre - 31 décembre 1859; 148 v°-172 r°; 25 feuillets
  - Liste chronologique des actes pour la période du 2 janvier au 9 juin 1860, 2 janvier - 9 juin 1860; 172 r°-200 v°; 29 feuillets
- Répertoire chronologique pour la période du 9 juin 1860 au 15 octobre 1864, 9 juin 1860 - 15 octobre 1864; MC/RE/XXXVII/39; Un registre de 200 feuillets de papier manuscrits, hauteur 35,5 x largeur 25 cm, composé de 2 cahiers foliotés par un juge au tribunal civil de première instance de la Seine en juin 1860 et en avril 1862. Le registre est en bon état. Quelques feuillets sont tachés: f° 22, 75, 98, 111, 149, 197.
  - Liste chronologique des actes pour la période du 9 juin au 31 décembre 1860, 9 juin - 31 décembre 1860; 1 r°-37 v°; 37 feuillets
  - Liste chronologique des actes pour la période du 2 janvier au 31 décembre 1861, 2 janvier - 31 décembre 1861; 37 v°-84 v°; 47 feuillets
    - du 2 janvier au 31 mai 1861, 2 janvier - 31 mai 1861; 37 v°-59 r°; 23 feuillets
    - du 1er juin au 31 décembre 1861, 1er juin - 31 décembre 1861; 59 v°-84 v°; 26 feuillets
  - Liste chronologique des actes pour la période du 2 janvier au 31 décembre 1862, 2 janvier - 31 décembre 1862; 84 v°-124 r°; 41 feuillets
  - Liste chronologique des actes pour la période du 2 janvier au 31 décembre 1863, 2 janvier - 31 décembre 1863; 124 r°-166 v°; 43 feuillets
    - du 2 janvier au 31 mai 1863, 2 janvier - 31 mai 1863; 124 r°-143 r°; 20 feuillets
    - du 1er juin au 31 décembre 1863, 1er juin - 31 décembre 1863; 143 r°-166 v°; 24 feuillets
  - Liste chronologique des actes pour la période du 2 janvier au 15 octobre 1864, 2 janvier - 15 octobre 1864; 166 v°-200 v°; 35 feuillets
- Répertoire chronologique pour la période du 15 octobre 1864 au 15 mars 1869, 15 octobre 1864 - 15 mars 1869; MC/RE/XXXVII/40; Un registre de 199 feuillets de papier manuscrits, hauteur 35,5 x largeur 24,5 cm, composé de 2 cahiers foliotés par un juge au tribunal civil de première instance de la Seine en octobre 1864 et en décembre 1866. Le registre est en bon état. Quelques feuillets tachés: f° 4, 8, 28, 100, 114, 116 et deux feuillets déchirés: f° 19 et 100.
  - Liste chronologique des actes pour la période du 15 octobre au 31 décembre 1864, 15 octobre - 31 décembre 1864; 1 r°-8 v°; 8 feuillets
  - Liste chronologique des actes pour la période du 2 janvier au 31 décembre 1865, 2 janvier - 31 décembre 1865; 8 v°-45 v°; 38 feuillets
  - Liste chronologique des actes pour la période du 3 janvier au 31 décembre 1866, 3 janvier - 31 décembre 1866; 45 v°-94 v°; 50 feuillets
    - du 3 janvier au 30 juin 1866, 3 janvier - 30 juin 1866; 45 v°-68 v°; 24 feuillets
    - du 1er juillet au 31 décembre 1866, 1er juillet - 31 décembre 1866; 68 v°-94 v°; 27 feuillets
  - Liste chronologique des actes pour la période du 2 janvier au 30 décembre 1867, 2 janvier - 30 décembre 1867; 94 v°-139 r°; 46 feuillets
    - du 2 janvier au 30 juin 1867, 2 janvier - 30 juin 1867; 94 v°-119 v°; 26 feuillets
    - du 1er juillet au 30 décembre 1867, 1er juillet - 30 décembre 1867; 119 v°-139 r°; 21 feuillets
  - Liste chronologique des actes pour la période du 2 janvier au 31 décembre 1868, 2 janvier - 31 décembre 1868; 139 r°-189 r°; 51 feuillets
    - du 2 janvier au 30 juin 1868, 2 janvier - 30 juin 1868; 139 r°-163 r°; 25 feuillets
    - du 1er juillet au 31 décembre 1868, 1er juillet - 31 décembre 1868; 163 r°-189 r°; 27 feuillets
  - Liste chronologique des actes pour la période du 2 janvier au 15 mars 1869, 2 janvier - 15 mars 1869; 189 r°-199 v°; 11 feuillets
- Répertoire chronologique pour la période du 15 mars 1869 au 18 février 1874, 15 mars 1869 - 18 février 1874; MC/RE/XXXVII/41; Un registre de 199 feuillets de papier manuscrits, hauteur 35,5 x largeur 24 cm, composé de 2 cahiers foliotés par un juge au tribunal civil de première instance de la Seine en janvier et octobre 1869. Le registre est en bon état. Quelques taches sur les feuillets 62 et 192. Les feuillets 58 et 93 sont déchirés.
  - Liste chronologique des actes pour la période du 15 mars au 30 décembre 1869, 15 mars - 30 décembre 1869; 1 r°-45 r°; 45 feuillets
    - du 15 mars au 31 juillet 1869, 15 mars - 31 juillet 1869; 1 r°-20 r°; 20 feuillets
    - du 2 août au 30 décembre 1869, 2 août - 30 décembre 1869; 20 r°-45 r°; 25 feuillets
  - Liste chronologique des actes pour la période du 3 janvier au 30 décembre 1870, 3 janvier - 30 décembre 1870; 45 r°-83 v°; 39 feuillets
  - Liste chronologique des actes pour la période du 3 janvier au 30 décembre 1871, 3 janvier - 30 décembre 1871; 83 v°-114 r°; 32 feuillets
  - Liste chronologique des actes pour la période du 2 janvier au 31 décembre 1872, 2 janvier - 31 décembre 1872; 114 r°-155 r°; 42 feuillets
  - Liste chronologique des actes pour la période du 2 janvier au 31 décembre 1873, 2 janvier - 31 décembre 1873; 155 r°-195 r°; 41 feuillets
  - Liste chronologique des actes pour la période du 2 janvier au 18 février 1874, 2 janvier - 18 février 1874; 195 r°-199 v°; 5 feuillets
- Répertoire chronologique pour la période du 18 février 1874 au 2 octobre 1878, 18 février 1874 - 2 octobre 1878; MC/RE/XXXVII/42; Un registre de 199 feuillets de papier manuscrits, hauteur 35,5 x largeur 24,5 cm, composé de 2 cahiers foliotés par un juge au tribunal civil de première instance de la Seine en janvier 1874.
  - Liste chronologique des actes pour la période du 18 février au 31 décembre 1874, 18 février - 31 décembre 1874; 1 r°-33 v°; 33 feuillets
  - Liste chronologique des actes pour la période du 2 janvier au 31 décembre 1875, 2 janvier - 31 décembre 1875; 33 v°-77 v°; 44 feuillets
    - du 2 janvier au 30 juin 1875, 2 janvier - 30 juin 1875; 33 v°-56 v°; 24 feuillets
    - du 1er juillet au 31 décembre 1875, 1er juillet - 31 décembre 1875; 56 v°-77 v°; 22 feuillets
  - Liste chronologique des actes pour la période du 3 janvier au 30 décembre 1876, 3 janvier - 30 décembre 1876; 77 v°-127 v°; 51 feuillets
    - du 3 janvier au 30 juin 1876, 3 janvier - 30 juin 1876; 77 v°-98 r°; 22 feuillets
    - du 1er juillet au 30 décembre 1876, 1er juillet - 30 décembre 1876; 98 r°-127 v°; 30 feuillets
  - Liste chronologique des actes pour la période du 2 janvier au 31 décembre 1877, 2 janvier - 31 décembre 1877; 127 v°-170 r°; 44 feuillets
    - du 2 janvier au 31 mai 1877, 2 janvier - 31 mai 1877; 127 v°-150 r°; 23 feuillets
    - du 1er juin au 31 décembre 1877, 1er juin - 31 décembre 1877; 150 r°-170 r°; 21 feuillets
  - Liste chronologique des actes pour la période du 2 janvier au 2 octobre 1878, 2 janvier - 2 octobre 1878; 170 r°-199 v°; 30 feuillets
- Répertoire chronologique pour la période du 2 octobre 1878 au 20 septembre 1879, 2 octobre 1878 - 20 septembre 1879; MC/RE/XXXVII/43; Un répertoire de 44 feuillets de papier manuscrits appartenant à un registre de 200 feuillets, hauteur 35,5 x largeur 25 cm composé d'un cahier folioté par un juge au tribunal civil de première instance de la Seine en juin 1877. Le registre est en bon état.
  Le registre contient aussi le répertoire du notaire Théophile Duhommet pour la période du 20 septembre 1879 au 2 décembre 1882.
  - Liste chronologique des actes pour la période du 2 octobre au 31 décembre 1878, 2 octobre - 31 décembre 1878; 1 r°-11 v°; 11 feuillets
  - Liste chronologique des actes pour la période du 2 janvier au 20 septembre 1879, 2 janvier - 20 septembre 1879; 12 r°-44 v°; 33 feuillets